臺灣士林地方法院交通事件裁定　　　　 100年度交聲字第55號
原處分機關　交通部公路總局臺北區監理所
異　議　人
即受處分人　鄭進良
上列異議人因違反道路交通管理處罰條例案件，不服原處分機關
交通部公路總局臺北區監理所中華民國100 年1 月18日北監營裁
字第裁40-DB0000000號裁決（原舉發單號：DB0000000 號），向
本院聲明異議，本院裁定如下：
    主  文
異議駁回。
    理  由
一、原舉發及處分意旨略以：異議人即受處分人鄭進良於民國九
    十九年十二月十一日上午十時四十五分許，駕駛四六七—Ｃ
    Ｊ號營業小客車，在限速每小時三十公里之台七線三十一點
    五公里處，以時速七十一公里之速度，由大溪往宜蘭方向行
    駛，超過該處限速達四十一公里，因依道路交通管理處罰條
    例第四十條（漏載第一項）規定，裁處異議人罰鍰新臺幣（
    下同）二千元，並記違規點數一點。
二、異議意旨略以：伊當時時速只有三到四十公里，因該處山路
    都是彎路，路窄難行，也無法高速行駛，再者，警員舉發伊
    違規，並未提出照片證明，且當時有多輛車同時行進，測速
    槍雖顯示七十一公里的數據，也不能證明和伊有關，又為何
    只攔檢伊？不僅如此，在伊被警員攔下時，還有另一輛車也
    被攔下，亦即該測速槍有被使用，是則，警員有無將測速槍
    歸零後再測速，也有疑問，準此，原處分機關逕行裁罰，顯
    有違誤，為此聲明異議云云。
三、經查，證人即舉發警員許榮欣到庭證稱：「本件是我舉發，
    當天我服勤，勤務內容為取締超速違規，我選在台七線雪霧
    隧道靠宜蘭方向的出口，以測速器測量車輛車速，車子要從
    另一端靠大溪方向進入隧道口的時候，我在靠宜蘭方向的出
    口測量，如果車子的車速超過七十公里，我就攔截舉發，我
    不記得異議人車速多少，只能說有超過七十公里，我們才會
    攔他下來」、「測速器是一個槍型的機具，對準車輛按下後
    ，它會在螢幕上顯示車輛行駛的速度，但我使用的測速器不
    能列印車速數據或照相，只要一按下去，能測速槍的數值就
    會顯現出來」、「當時異議人前方有一台車，但我在異議人
    通過時才測量，且當時對向沒有車，所以我測得的一定是異
    議人車輛的車速，我有給異議人看測速器的數據」等語（本
    院一百年二月二十一日訊問筆錄），並提出該次測速使用之
    雷射測速儀檢定合格證書一份、測速儀上黏貼有檢定合格單
    之照片兩張、現場照片六張為證，衡諸證人與異議人素不相
    識，僅因服勤而偶然查獲異議人違規，且證人本即在在該處
    服勤，使用測速儀測速，取締超速違規，有特別注意超速車
    輛之理由，是其所述當無不可信之理，從而，異議人之違規
    事實已堪認定，應依法裁罰。
四、異議人雖以前詞置辯，惟查，本件警員許榮欣使用之雷射測
    速儀，僅有即時測速，顯示數據之功能，無法拍照攫取影像
    ，此係儀器功能之限制，非許員操作失當可比，而許榮欣本
    於其職務，於服勤時使用測速儀輔助，在測得異議人超速後
    攔停予以舉發，此係其親身經歷，其證詞自得採為認定異議
    人違規之證據，亦非無證據可比，按警員舉發交通違規，乃
    行使立法者透過道路交通管理處罰條例所賦予之職權，而交
    通違規往往在瞬間發生，鑑於維持整體交通秩序之需要，通
    常也僅能委由警員本其認識與判斷，當場、即時採取必要之
    取締作為，復因警員執行公務，本身多具有一定之考選資格
    及專業訓練，執法對象又係不特定之一般大眾，其立場具有
    客觀、中立及公平等特質，鮮少偏頗之虞，是故，此種立即
    性之舉發違規，多依警員之判斷、認知，即為已足，而難苛
    求必需有其他積極佐證，除非有確證證明警員在執行職務時
    ，因故意或過失而侵害人民權利，或處分本身有重大明顯之
    瑕疵，否則，基於對公權力之尊重與公信力之維持，自難遽
    認警員所述不實，本件綜合相關證據，既不能證明許榮欣所
    述有何不可採之處，依上說明，異議人空言辯稱並未超速云
    云，即不可取，次查，許榮欣係按測速儀測得之數據，舉發
    異議人超速違規，而該測速儀經檢測結果，功能正常，已見
    前述，佐以許榮欣在當日上午十時四十五分舉發異議人之前
    ，係在當日上午十時三十分許舉發另一名超速之違規駕駛，
    與許榮欣同時值勤之警員楊文明，在許榮欣舉發異議人前後
    ，則分別於當日上午十時二十五分、十時四十五分各舉發一
    名超速之違規駕駛，該三名駕駛被測得之車速分別為九十七
    、七十二及七十公里，此有許榮欣填製之桃警局交字第ＤＢ
    0000000號，楊文明填製之桃警局交字第ＤＢ000
    0000號、第ＤＢ0000000號舉發通知單各一份在
    卷可參（按：許榮欣與楊文明係使用不同之通知單簿冊填製
    舉發通知單），與異議人被測得之車速七十一公里，均不相
    同，益徵許員確係按測速儀測得之數據舉發，異議人所辯：
    警員可能未將測速儀歸零後再使用云云，無非臆測，亦無可
    採，至異議人另指稱：該處山路路窄多彎，不能高速行車等
    語，然依許榮欣所述，其係在異議人駕車駛入雪霧隧道時，
    即由另一端隧道出口處遠距測速，並非在異議人駛出隧道後
    方行測速，與山路彎道是否難行無關，是則，異議人此部分
    所述，顯係誤會，綜上，異議人所辯，均不足採。
五、按「汽車駕駛人，行車速度，超過規定之最高時速，或低於
    規定之最低時速，除有第四十三條第一項第二款情形外，處
    新臺幣一千二百元以上二千四百元以下罰鍰」，道路交通管
    理處罰條例第四十條第一項定有明文；上開違規情形依同條
    例第六十三條第一項第一款規定，並應記違規點數一點。經
    查，異議人確有在一般道路上超速行駛之違規行為，已見前
    述，原處分機關因依上引處罰條例規定，並參酌「違反道路
    交通管理事件統一裁罰基準表」表定事項，裁處異議人罰鍰
    二千元，並記違規點數一點，經核並無不合。異議人以本件
    並無證據證明其超速，且儀器採證或許有誤為由，向本院聲
    明異議，為無理由，應予駁回，爰裁定如主文。
據上論斷，應依道路交通事件處理辦法第十八條，裁定如主文。
中    華    民    國   100    年    3     月    15    日
                  交通法庭  法  官  陳彥宏
以上正本證明與原本無異
如不服本裁定應於送達後5日內向本院提出抗告狀
                            書記官  劉致芬
中    華    民    國   100    年    3     月    15    日